---
title: "Gospodarski rast"
format:
  html:
    toc: true
    toc-title: "Sadržaj"
    number-sections: true
    fig-cap-location: bottom
execute:
  echo: false
  message: false
  warning: false
  error: false
---



```{r}
knitr::opts_chunk$set(fig.width = 10, fig.height = 6)
```

```{r}
# Inicijalni setup
source("R/indicators.R")

# Jednokratno učitaj podatke
dat   <- prepare_gdp_data()
panel <- build_panel_real(dat$gdp_real)
```


> Stranica se automatski ažurira ponedjeljkom u 06:00 (CET). Posljednje ažuriranje: `r format(lubridate::with_tz(Sys.time(), "Europe/Zagreb"), "%d.%m.%Y. u %H:%M")`.


# Najnovija kretanja BDP-a u EU 27

## Realni BDP yoy

```{r}
plot_gdp_real_q_yoy_eu27_tminus1()
```

## Realni BDP yoy (posljednji kvartal)

```{r}
plot_gdp_real_q_yoy_eu27_latest()
```

## Realni BDP qoq (posljednji kvartal)

```{r}
plot_gdp_real_q_qoq_eu27_latest_echarts()
```

## Realni BDP qoq (zadnji kompletni kvartal)

```{r}
plot_gdp_real_q_qoq_eu27_tminus1_echarts()
```


## Nominalni BDP

```{r}
plot_gdp_nominal_growth_eu27_latest()
```

## Realni BDP

```{r}
plot_gdp_real_growth_eu27_latest()
```

## BDP po stanovniku u PPS (CEE, EU 27 = 100)

```{r}
plot_gdp_pc_cee_pps_last()
```

# Dugoročni trendovi realnog BDP-a

## Kretanje realnog BDP-a: Hrvatska i referentne europske skupine

```{r}
plot_gdp_index(panel, meta = dat)
```

# Dinamika rasta realnog BDP-a

## Godišnje stope rasta realnog BDP-a

```{r}
plot_gdp_yoy(panel, meta = dat)
```

## Tromjesečne stope rasta realnog BDP-a

```{r}
plot_gdp_qoq_hr()
```

# Distribucija realnog BDP-a unutar skupina

## CEE bez Hrvatske

```{r, fig.height=6}
plot_gdp_index_distribution_echarts(gdp_real = dat$gdp_real, panel_df = panel, group_key = "CEE_exHR", meta = dat)
plot_gdp_yoy_distribution_echarts(gdp_real = dat$gdp_real, panel_df = panel, group_key = "CEE_exHR", meta = dat)
```

## EU 27 bez Hrvatske

```{r, fig.height=6}
plot_gdp_index_distribution_echarts(gdp_real = dat$gdp_real, panel_df = panel, group_key = "EU27_exHR", meta = dat)
plot_gdp_yoy_distribution_echarts(gdp_real = dat$gdp_real, panel_df = panel, group_key = "EU27_exHR", meta = dat)
```

## Područje eura bez Hrvatske

```{r, fig.height=6}
plot_gdp_index_distribution_echarts(gdp_real = dat$gdp_real, panel_df = panel, group_key = "EA_exHR", meta = dat)
plot_gdp_yoy_distribution_echarts(gdp_real = dat$gdp_real, panel_df = panel, group_key = "EA_exHR", meta = dat)
```



# Napomene

- Izvori podataka: Eurostat, AMECO, Copernicus, DZS  
- Metodološke napomene: svi grafovi izrađeni su na temelju javno dostupnih serija  
- Ažuriranje: podaci se automatski osvježavaju prilikom ponovnog renderiranja Quarto dokumenta

<hr>

<div style="text-align:center; font-size:0.85em; color:grey; margin-top:1em;">
© Leonarda Srdelić, 2025
</div>
