---
title: "Demografija i tržište rada"
format:
  html:
    toc: true
    toc-title: "Sadržaj"
    number-sections: true
    fig-cap-location: bottom
execute:
  echo: false
  message: false
  warning: false
  error: false
---


```{r}
# Inicijalni setup
source("R/indicators.R")

# Jednokratno učitaj podatke
dat   <- prepare_gdp_data()
panel <- build_panel_real(dat$gdp_real, dat$gdp_real_aggregates)
```


# Demografija i tržište rada

Demografski pokazatelji i pokazatelji tržišta rada važni su za razumijevanje dugoročnih fiskalnih i makroekonomskih trendova.

## Stanovništvo

```{r}
# dat_pop <- prepare_population_data()
# print(plot_population_level(dat_pop, meta = dat_pop))
```

## Migracije

```{r}
# dat_mig <- prepare_migration_data()
# print(plot_net_migration(dat_mig, meta = dat_mig))
```

## Zaposlenost i nezaposlenost

```{r}
# dat_lab <- prepare_labour_data()
# print(plot_employment_rate(dat_lab, meta = dat_lab))
# print(plot_unemployment_rate(dat_lab, meta = dat_lab))
```


# Napomene

- Izvori podataka: Eurostat, AMECO, Copernicus, DZS  
- Metodološke napomene: svi grafovi izrađeni su na temelju javno dostupnih serija  
- Ažuriranje: podaci se automatski osvježavaju prilikom ponovnog renderiranja Quarto dokumenta

<hr>

<div style="text-align:center; font-size:0.85em; color:grey; margin-top:1em;">
© Leonarda Srdelić, 2025
</div>
