---
title: "Javni dug"
format:
  html:
    toc: true
    toc-title: "Fiskalna pozicija i dug"
    number-sections: true
    fig-cap-location: bottom
execute:
  echo: false
  message: false
  warning: false
  error: false
---


```{r}
# Inicijalni setup
source("R/indicators.R")

# Jednokratno učitaj podatke
dat   <- prepare_gdp_data()
panel <- build_panel_real(dat$gdp_real)
```


# Fiskalna pozicija i dug

Pokazatelji fiskalne održivosti, uključujući saldo opće države i javni dug, temeljni su za procjenu fiskalne politike.


## Porezni prihodi

Prikaz udjela poreznih prihoda u BDP-u te strukture prihoda po vrstama poreza. Podaci su iz baze gov_10a_taxag Eurostata.

```{r}
# dat_tax <- prepare_tax_data()
# print(plot_tax_ratio(dat_tax, meta = dat_tax))
# print(plot_tax_structure(dat_tax, meta = dat_tax))
```

## Saldo opće države

```{r}
# dat_fisc <- prepare_fiscal_data()
# print(plot_deficit_ratio(dat_fisc, meta = dat_fisc))
```

## Javni dug

```{r}
# print(plot_debt_ratio(dat_fisc, meta = dat_fisc))
```

# Napomene

- Izvori podataka: Eurostat, AMECO, Copernicus, DZS  
- Metodološke napomene: svi grafovi izrađeni su na temelju javno dostupnih serija  
- Ažuriranje: podaci se automatski osvježavaju prilikom ponovnog renderiranja Quarto dokumenta

<hr>

<div style="text-align:center; font-size:0.85em; color:grey; margin-top:1em;">
© Leonarda Srdelić, 2025
</div>
