---
title: "Inflacija"
format:
  html:
    toc: true
    toc-title: "Sadržaj"
    number-sections: true
    fig-cap-location: bottom
execute:
  echo: false
  message: false
  warning: false
  error: false
---


```{r}
# Inicijalni setup
source("R/indicators.R")

# Jednokratno učitaj podatke
dat   <- prepare_gdp_data()
panel <- build_panel_real(dat$gdp_real, dat$gdp_real_aggregates)
```


# Inflacija

Inflacija mjeri promjenu razine cijena dobara i usluga koje kućanstva kupuju za osobnu potrošnju. Podaci se preuzimaju iz HICP baze Eurostata.

```{r}
# dat_hicp <- prepare_hicp_data()
# print(plot_hicp_level(dat_hicp, meta = dat_hicp))
# print(plot_hicp_yoy(dat_hicp, meta = dat_hicp))
```

# Porezni prihodi

Prikaz udjela poreznih prihoda u BDP-u te strukture prihoda po vrstama poreza. Podaci su iz baze gov_10a_taxag Eurostata.

```{r}
# dat_tax <- prepare_tax_data()
# print(plot_tax_ratio(dat_tax, meta = dat_tax))
# print(plot_tax_structure(dat_tax, meta = dat_tax))
```

# Demografija i tržište rada

Demografski pokazatelji i pokazatelji tržišta rada važni su za razumijevanje dugoročnih fiskalnih i makroekonomskih trendova.

## Stanovništvo

```{r}
# dat_pop <- prepare_population_data()
# print(plot_population_level(dat_pop, meta = dat_pop))
```

## Migracije

```{r}
# dat_mig <- prepare_migration_data()
# print(plot_net_migration(dat_mig, meta = dat_mig))
```

## Zaposlenost i nezaposlenost

```{r}
# dat_lab <- prepare_labour_data()
# print(plot_employment_rate(dat_lab, meta = dat_lab))
# print(plot_unemployment_rate(dat_lab, meta = dat_lab))
```

# Okolišni indikatori

Okolišni pokazatelji odražavaju napredak u smanjenju emisija stakleničkih plinova, učinkovitosti korištenja resursa i prelasku na obnovljive izvore energije.

## Emisije stakleničkih plinova

```{r}
# dat_ghg <- prepare_ghg_data()
# print(plot_ghg_total(dat_ghg, meta = dat_ghg))
# print(plot_ghg_intensity(dat_ghg, meta = dat_ghg))
```

## Energija i cijene energije

```{r}
# dat_energy <- prepare_energy_data()
# print(plot_energy_mix(dat_energy, meta = dat_energy))
# print(plot_energy_prices(dat_energy, meta = dat_energy))
```

# Fiskalna pozicija i dug

Pokazatelji fiskalne održivosti, uključujući saldo opće države i javni dug, temeljni su za procjenu fiskalne politike.

## Saldo opće države

```{r}
# dat_fisc <- prepare_fiscal_data()
# print(plot_deficit_ratio(dat_fisc, meta = dat_fisc))
```

## Javni dug

```{r}
# print(plot_debt_ratio(dat_fisc, meta = dat_fisc))
```

# Napomene

- Izvori podataka: Eurostat, AMECO, Copernicus, DZS  
- Metodološke napomene: svi grafovi izrađeni su na temelju javno dostupnih serija  
- Ažuriranje: podaci se automatski osvježavaju prilikom ponovnog renderiranja Quarto dokumenta

<hr>

<div style="text-align:center; font-size:0.85em; color:grey; margin-top:1em;">
© Leonarda Srdelić, 2025
</div>
