---
title: "Platna bilanca"
format:
  html:
    toc: true
    toc-title: "Sadržaj"
    number-sections: true
    fig-cap-location: bottom
execute:
  echo: false
  message: false
  warning: false
  error: false
---


```{r}
# Inicijalni setup
source("R/indicators.R")

# Jednokratno učitaj podatke
dat   <- prepare_gdp_data()
panel <- build_panel_real(dat$gdp_real, dat$gdp_real_aggregates)
```


# Platna bilanca

Okolišni pokazatelji odražavaju napredak u smanjenju emisija stakleničkih plinova, učinkovitosti korištenja resursa i prelasku na obnovljive izvore energije.

## Robna razmjena

```{r}
# dat_ghg <- prepare_ghg_data()
# print(plot_ghg_total(dat_ghg, meta = dat_ghg))
# print(plot_ghg_intensity(dat_ghg, meta = dat_ghg))
```

## Usluge

```{r}
# dat_energy <- prepare_energy_data()
# print(plot_energy_mix(dat_energy, meta = dat_energy))
# print(plot_energy_prices(dat_energy, meta = dat_energy))
```

### Turizam

```{r}
# dat_energy <- prepare_energy_data()
# print(plot_energy_mix(dat_energy, meta = dat_energy))
# print(plot_energy_prices(dat_energy, meta = dat_energy))
```

# Napomene

- Izvori podataka: Eurostat, AMECO, Copernicus, DZS  
- Metodološke napomene: svi grafovi izrađeni su na temelju javno dostupnih serija  
- Ažuriranje: podaci se automatski osvježavaju prilikom ponovnog renderiranja Quarto dokumenta

<hr>

<div style="text-align:center; font-size:0.85em; color:grey; margin-top:1em;">
© Leonarda Srdelić, 2025
</div>
